【裁判字號】    97,簡上,159
【裁判日期】    970619
【裁判案由】    贓物
【裁判全文】
臺灣高雄地方法院刑事判決             97年度簡上字第159號
上  訴  人
即  公訴人  臺灣高雄地方法院檢察署檢察官
被      告  戊○○
上列上訴人因贓物案件，不服臺灣高雄地方法院高雄簡易庭96年
度簡字第7166號第一審判決（聲請簡易判決處刑案號：臺灣高雄
地方法院檢察署96年度偵字第28611 號），提起上訴，本院判決
如下：
    主  文
上訴駁回。
    事  實
一、戊○○於民國96年10月初某日，在其所開設位於高雄市前鎮
    區○○○路311 號「統新洗車場」前，明知丙○○所出售之
    車牌號碼8611－XC號自小客車（引擎號碼1AZ0000000，懸掛
    ZY－7450號車牌，原係甲○○所有，下稱本案贓車），係由
    丙○○（另案由臺灣屏東地方法院檢察署96年度偵字第6978
    號案件偵查中）於96年9 月29日晚間8 時許，在高雄市○鎮
    區○○路與明正東巷口所竊得之贓物，竟僅以新台幣60000
    元之價格予以買受。嗣警方於96年10月4 日上午10時10分許
    ，至高雄市○鎮區○○路136 之1 號「快樂停車場」執行查
    贓專案時，發現黃豊豐前往啟動上開自小客車，而當場查獲
    。
二、案經內政部警政署保安警察第三總隊第二大隊報告臺灣高雄
    地方法院檢察署檢察官偵查並聲請簡易判決處刑。
    理  由
一、證據能力之審酌：
(一)按「被告以外之人於審判外之言詞或書面陳述，除法律有規
    定者外，不得作為證據。」刑事訴訟法第159 條第1 項固定
    有明文。惟按「被告以外之人於審判外之陳述，雖不符前4
    條之規定，而經當事人於審判程序同意作為證據，法院審酌
    該言詞陳述或書面陳述作成時之情況，認為適當者，亦得為
    證據。當事人、代理人或辯護人於法院調查證據時，知有第
    159 條第1 項不得為證據之情形，而未於言詞辯論終結前聲
    明異議者，視為有前項之同意。」刑事訴訟法第159 條之5
    亦規定甚明。本件證人甲○○於警詢中之陳述及其所書立之
    贓物認領保管單，雖屬被告以外之人於審判外之言詞或書面
    陳述，惟被告於本院調查證據時，知有上情而未於言詞辯論
    終結前聲明異議，本院審酌該等陳述係執法機關依法定程序
    詢問而做成，並無何違法不當之處，亦無不足採信之情況，
    認以之做為證據，應屬適當，該等陳述應有證據能力。
(二)證人林揚聖、甲○○於偵訊中之證詞，亦屬被告以外之人於
    審判外之陳述，依刑事訴訟法第159 條第1 項之規定，本不
    得做為證據。惟按被告以外之人於偵查中向檢察官所為之陳
    述，除顯有不可信之情況者外，得為證據，刑事訴訟法第
    159 條之1 第2 項定有明文。上開陳述均係在檢察官前所做
    成，並均有具結擔保其陳述之正確性，並無何顯不可信之情
    況，依前開法條意旨，自得做為證據。
二、訊據被告戊○○固坦認曾於上開時地持鑰匙欲發動本案贓車
    ，然矢口否認有何故買贓物之犯意，並辯稱：其經營洗車廠
    ，係有一不詳姓名之客人（後查知為丙○○）要求洗車，並
    交付鑰匙叫其自行將車開回去洗云云。惟查：
(一)本案贓車為被害人甲○○所有，係於96年9 月29日晚間8 時
    許，在高雄市○鎮區○○路與明正東巷口遭竊乙節，業據證
    人甲○○於警詢及偵訊中陳述明確。而竊取者為丙○○，於
    竊得該車後約定以80000 元賣與被告，但被告僅交付60000
    元，丙○○仍在被告經營之洗車場終將本案贓車交付被告，
    換裝之車牌為被告所有等情，亦經證人丙○○於偵訊中結證
    屬實，此外，復有贓物認領保管單及扣案偽造車牌2 面可資
    佐證，本件犯行已堪認定。
(二)被告雖辯稱本件係丙○○竊取車輛後交付，目的在陷害被告
    ，且丙○○曾向證人乙○○稱要報復被告云云。而證人乙○○於本院審理中證稱：丙○○曾到其住處，向其稱遭被告找
    警察抓，並說「以後出什麼事，就大家看著辦」，丙○○係
    因至其開設之理髮店理髮故認識，其與丙○○僅為老闆與顧
    客之關係，交情不深，丙○○並未告知因何事遭被告報警，
    可能是因為害怕其會告訴被告云云。然丙○○與證人乙○○
    既然交情淺薄，關於此種報復陷害之恩怨糾紛，實無任意透
    露之理，況丙○○害怕證人乙○○告知被告，表示丙○○知
    悉乙○○與被告熟識，又豈有將陷害被告之事告知證人乙○○之理？證人乙○○之證言自相矛盾，且與常理有違，實難
    採信。又然被告於偵查中自陳，當天由丙○○帶同其至停車
    場，丙○○未告知該車之車牌號碼，只說是1 部黑色CAMRY
    ，並交付鑰匙及遙控器後，要求其自行去牽車，但衡諸常情
    ，一般人若欲至洗車場進行汽車美容，必親自將車輛開至洗
    車場交付與洗車之人，豈有僅將汽車鑰匙交付與洗車之人，
    又未告知車牌號碼，而要求洗車之人自行尋找該車之理？而
    被告又自陳，依其過去之經驗，縱有客人要求其自行取車，
    亦會先告知車牌號碼。是可知被告所辯顯係事後卸責之詞，
    不足採信。被告雖另辯稱當時丙○○開車載其到停車場大門
    口，有明確指出該車在椰子樹下，甚為明確云云，惟丙○○
    既已到達停車場門口，為何不進入停車場內當面將車輛交付
    被告，此辯解亦不足採。
(三)綜上所述，本件事證明確，被告之辯解均不足使本院形成被
    告無罪之合理懷疑，其犯行堪以認定。
三、核被告所為，係犯刑法第349 條第2 項之故買贓物罪。檢察
    官移送併辦部分（臺灣高雄地方法院檢察署96年度偵字第
    34225 號）與原聲請簡易處刑部分為同一事實之單純一罪，
    本院自得加以審判。原審以被告罪證明確，予以論罪科刑及
    諭知易科罰金折算標準，認事用法核無違誤，量刑亦稱妥適
    。檢察官以原判決量刑過輕為由提起上訴，並無理由，應予
    駁回。
據上論斷，應依刑事訴訟法第455 條之1 第3 項、第368 條，判
決如主文。
本案經檢察官丁○○到庭執行職務。
中    華    民    國    97    年    6     月    19    日
                  刑事第九庭    審判長法  官    張世賢
                                      法  官    陳建和
                                      法  官    王奕勛
以上正本證明與原本無異。
不得上訴。
中    華    民    國    97    年    6     月    23    日
                                      書記官    林晏光


司法院資訊處製作；財團法人民間司法改革基金會備份。
